【裁判字號】    95,易,43
【裁判日期】    950921
【裁判案由】    竊盜
【裁判全文】
臺灣花蓮地方法院刑事判決                95年度易字第43號
公  訴  人  臺灣花蓮地方法院檢察署檢察官
被      告  戊○○
                    現於台灣台北戒治所強制戒治中
上列被告因竊盜案件，經檢察官提起公訴（94年度核退偵字第31
3號、第316號、94年度偵字第3211號），因被告於準備程序進行
中就被訴事實為有罪之陳述，經本院合議庭裁定由受命法官獨任
進行簡式審判程序，並判決如下：
    主  文
戊○○連續攜帶兇器竊盜，處有期徒刑壹年。扣案鑰匙壹把，沒
收之。
    事  實
一、戊○○基於意圖為自己不法所有之概括犯意，於下列時間、
    地點，竊取下列財物：
（一）於民國94年4月25日上午7時許，在花蓮縣吉安鄉○○路53
      0 巷10號己○○所經營之「頂好麵包店」內，徒手竊取櫃
      檯錢包內之現金新台幣（下同）2,000元。
（二）於94年5月1日晚間11時許，在花蓮縣花蓮市○○路師範大
      學附近，徒手竊取丁○○放置於車牌號碼HQ-5141 號自小
      客車內之行動電話1支，得手後，供己使用。
（三）於94年5月11日上午10時許，在花蓮縣花蓮市○○路293巷
      附近，持其所有之鑰匙1 支，竊取庚○○所有之車牌號碼
      IW-1660號自用小客車1 輛，以供己使用。嗣經警於94年5
      月22日於花蓮縣花蓮市○○○街7 號附近，查獲戊○○躺
      臥於上開車輛內睡覺，而循線查悉上情，並扣得鑰匙1 支
      。
（四）於94年5月14日上午10時許，在花蓮縣花蓮市○○○街1巷
      附近，持其所有足供兇器使用之扳手1 支，竊取乙○○所
      有之車牌號碼HQ-1228號車牌2面，並改懸掛於上開竊得之
      贓車上使用。
（五）於94年5月18日下午6時許，在花蓮縣花蓮市○○路政豐鐵
      材行附近停車場，持其所有足供兇器使用之扳手1 支（與
      事實（四）所持之扳手為同1 支），竊取甲○○所有之車
      牌號碼5763-FN號車牌2面，並改懸掛於上開事實（三）竊
      得之贓車上使用，並將原懸掛之前開事實（四）竊得之車
      牌掛於甲○○所有之車輛上。
二、案經花蓮縣警察局花蓮分局、玉里分局分別報告臺灣花蓮地
    方法院檢察署檢察官偵查起訴。
    理  由
一、被告戊○○於上揭時間、地點竊取物品一情，業據被告於本
    院審理中坦承不諱，經核與被害人己○○、丁○○、庚○○
    、乙○○、甲○○於警詢指述之失竊情節相符，並有證人王
    淵源於警詢中之證詞在卷為憑，且有錄影帶翻拍照片2 幀、
    履歷表1紙、錄影光碟1 片、贓物認領保管單4紙、照片23幀
    在卷可稽，另有鑰匙1 把扣案可佐，被告上開自白與事實相
    符，堪信為真實。本案事證明確，被告犯行洵堪認定，應予
    依法論科。
二、按被告等行為後，刑法業於95年7月1日修正施行（下稱新刑
    法），自應依新刑法第2條第1項之規定，定其準據法，合先
    敘明。次按行為後法律有變更者，適用行為時之法律。但行
    為後之法律有利於行為人者，適用最有利於行為人之法律，
    新刑法第2條第1項本文及但書定有明文。又比較新舊法，應
    綜合罪刑全部之結果（包括共犯、未遂犯、連續犯、牽連犯
    、結合犯以及累犯加重、自首減輕，暨其他法定加減原因，
    與加減例等一切情形）而為比較；就比較之結果，需為整體
    之適用，不能割裂分別適用各該有利於行為人之法律，最高
    法院著有24年上字第4634號、27年上字第261 號判例可資參
    照。經查，關於連續犯部分，修正前刑法第56條規定：「連
    續數行為而犯同一罪名者，以一罪論。但得加重其刑至2 分
    之1。」新修正刑法則刪除上開規定，故於新法修正施行後
    ，被告之數犯罪行為，即須分論併罰。經比較新、舊法結果
    ，應以修正前刑法第56條規定較有利於被告，自應適用上開
    修正前規定對被告論處，合先序明。
三、核被告所為，係犯刑法第320條第1 項之竊盜罪（事實（一）
    至（三）部分）、第321條第1項第3 款之攜帶兇器竊盜罪（
    事實（四）、（五）部分）。被告多次竊盜犯行，時間緊接
    ，所犯為基本構成要件相同之罪，顯係出於概括之犯意為之
    ，為連續犯，爰依修正前刑法第56條之規定以連續攜帶兇器
    竊盜竊盜罪論處，並加重其刑。爰審酌被告有竊盜、違反懲
    治盜匪條例等前科紀錄，有臺灣高等法院被告前案紀錄表 1
    份在卷可參，其犯罪之手段、方法、對被害人造成之損失，
    及其犯罪後坦承犯行之態度等一切情狀，認公訴人求處有期
    徒刑1年4月尚嫌過重，量處如主文所示之刑。扣案鑰匙1 把
    ，為被告所有，且係供被告犯竊盜罪所用之工具，應依修正
    前刑法第38條第1項第2款規定宣告沒收。至被告所攜帶之扳
    手1 把，雖係被告所有且供其犯竊盜罪所用之工具，然業為
    被告所丟棄，業據被告於本院審理中供述明確，此外，復查
    無其他證據足證其為被告所有，爰不予宣告沒收，併此敘明
    。
據上論斷，應依刑事訴訟法第299條第1項前段、第273條之1第1
項，刑法第2條第1項前段、第321條第1項第3款，修正前刑法第
56 條、第38條第1項第2款，判決如主文。
本案經檢察官丙○○到庭執行職務。
中    華    民    國    95    年    9    月    21     日
                          臺灣花蓮地方法院刑事第二庭
                                      法  官  俞秀美
以上正本證明與原本無異。
如不服本判決，應於判決送達後10日內，向本院提出上訴狀。
                                      書記官
中    華    民    國    95    年    9     月    21    日
附錄本案論罪科刑之法條：
中華民國刑法第320條
意圖為自己或第三人不法之所有，而竊取他人之動產者，為竊盜
罪，處5年以下有期徒刑、拘役或5百元以下罰金。
意圖為自己或第三人不法之利益，而竊佔他人之不動產者，依前
項之規定處斷。
前2項之未遂犯罰之。
中華民國刑法第321條
犯竊盜罪而有左列情形之一者，處6月以上、5年以下有期徒刑：
一、於夜間侵入住宅或有人居住之建築物、船艦或隱匿其內而犯
    之者。
二、毀越門扇、牆垣或其他安全設備而犯之者。
三、攜帶兇器而犯之者。
四、結夥三人以上而犯之者。
五、乘火災、水災或其他災害之際而犯之者。
六、在車站或埠頭而犯之者。
前項之未遂犯罰之。


司法院資訊處製作；財團法人民間司法改革基金會備份。
